# 请教陈版，公允价值计量投资性房地产对应的与资产相关政府补助摊销问题

提问人：黯然 销 魂掌 时间：2022-05-19 14:17:32
@chenyiwei 问题描述：公司目前收到一笔建设补助资金，对应房屋已于以前年度建成投用，目前该房屋对外出租（以前年度自用时提过一些折旧），账面分类为投资性房地产并按公允价值模式进行后续计量。根据补助资金的性质，公司将其分类为与资产相关政府补助并计入递延收益，但在准备对递延收益摊销时，面临房屋当期无折旧费的情况（因采用了公允价值计量模式），请问：递延收益是否需要摊销?若摊销，从何时点开始摊销？若从当前时点开始摊销，可否根据房屋尚可使用年限计算当期应结转的递延收益金额？

回答人：chenyiwei
目前政府补助准则对于“与资产相关的政府补助”的会计处理规定是有前提的，即对应的资产应采用历史成本计量模式。如果采用公允价值计量模式，则这种“确认递延收益，随着对应资产的折旧或摊销逐步结转到其他收益”或者“冲减资产账面价值”的做法就不再适用。
个人建议参考IAS 41《农业》准则下对于“与公允价值计量的生物资产相关的政府补助”的会计处理规定，即在收到补助款时直接计入当期的其他收益。如果是附条件的政府补助，则在该条件已满足且款项已收到时确认。